臺灣高等法院民事裁定
111年度抗字第819號
抗  告  人  王興華  
上列抗告人因臺灣臺北地方法院111年度訴字第1603號請求損害
賠償事件，聲請交付法庭錄音光碟，對於中華民國111年6月14日
臺灣臺北地方法院111年度聲字第353號裁定，提起抗告，本院裁
定如下：
    主  文
原裁定廢棄。
    理  由
一、按除有依法令得不予許可或限制聲請閱覽、抄錄或攝影卷內
    文書，或涉及國家機密或其他依法令應予保密之事項者，法
    院得不予許可或限制交付法庭錄音或錄影內容外，當事人及
    依法得聲請閱覽卷宗之人，因主張或維護其法律上利益，得
    於開庭翌日起至裁判確定後6個月內，繳納費用聲請法院許
    可交付法庭錄音或錄影內容，為法院組織法第90條之1第1項
    、第2項、第3項所明定。又按當事人及依法得聲請閱覽卷宗
    之人，因主張或維護其法律上利益，聲請交付法庭錄音或錄
    影內容時，應敘明理由，由法院為許可與否之裁定。法院受
    理前項聲請，如認符合聲請人要件，並在聲請期間內提出，
    且就所主張或維護法律上之利益已敘明者，除法令另有排除
    規定外，應予許可，法庭錄音錄影及其利用保存辦法第8條
    第1項、第2項亦有明文。所謂主張或維護其法律上利益，例
    如核對更正筆錄、他案訴訟所需，或認法院指揮訴訟方式對
    其訴訟權益有影響之虞，欲用以保障其法律上利益等，均屬
    之（法庭錄音錄影及其利用保存辦法第8條立法理由參照）
    。
二、本件聲請及抗告意旨略以：伊向原法院聲請交付該院111年
    度訴字第1603號請求損害賠償事件（下稱系爭事件）民國11
    1年5月20日之法庭錄音光碟，係為確認承審法官開庭時之敘
    述內容及筆錄記載之正確性，以維護伊上訴權利，然原裁定
    以伊未詳細敘明維護法律上之利益內容為由，駁回伊之聲請
    ，尚有違誤，爰提起抗告，請求廢棄原裁定等語。
三、查抗告人為系爭事件之原告，為依法得聲請閱覽卷宗之人，
    並陳明其聲請交付系爭事件111年5月20日開庭之錄音光碟，
    係為確認承審法官開庭時之敘述內容及筆錄記載之正確性等
    語，依上開說明，應認已釋明其維護法律上利益之主張。且
    抗告人係在聲請期間內提出聲請，倘無依法令得不予許可或
    限制閱覽、抄錄或攝影卷內文書，或涉及國家機密、其他依
    法令應予保密等得限制交付法庭錄音或錄影內容之情形，其
    聲請交付系爭事件之法庭錄音光碟，自應予准許。原法院遽
    以抗告人未詳述取得法庭錄音光碟後如何由其內容取得法律
    上利益之理由，為抗告人不利之裁定，尚有未合。抗告意旨
    指摘原裁定不當，求予廢棄，為有理由。又因抗告人聲請之
    錄音光碟資料在原法院，宜由原法院就近查明其有無不予許
    可或限制交付之情形，爰將原裁定廢棄，由原法院另為適當
    之處理。
四、據上論結，本件抗告為有理由，爰裁定如主文。
中　　華　　民　　國　　111 　年　　7 　　月　　29  　日
                  民事第十二庭
                      審判長法  官  陳秀貞
                            法  官  毛彥程
                            法  官  蔡世芳
正本係照原本作成。
不得再抗告。
中　　華　　民　　國　　111 　年　　7 　　月　　29　　日
  　　　　　　　　　　　　　書記官  何敏華